---
title: "Innkalling, første møte i styringsgruppen for prosjektet *Modernisering av Rapporteket* (MAR)"
author: "Are Edvardsen, SKDE; Saana Heinänen, HN-IKT"
date: "Mandag 12\\. november 2018"
params:
  tableFormat: "html"
# output:
#   #beamer_presentation: default
#   #word_document: default
#   pdf_document: default
  #html_document: default
---

```{r settings, echo=FALSE, include=FALSE}
library(magrittr)
library(knitr)
library(kableExtra)
options(knitr.table.format = params$tableFormat)
knitr::opts_chunk$set(warnings=FALSE,echo=FALSE)
options(stringsAsFactors=FALSE)
Sys.setlocale("LC_TIME", "nb_NO.UTF-8")
```

```{r makeStandardTableFunction, eval=TRUE}
mst <- function(tab, type = params$tableFormat, cap = "", digs = 0, align = NULL, fs = 8, lsd = FALSE) {
  if (type == "latex") {
    if (lsd) {
      lo <- c("hold_position", "scale_down")
    } else {
      lo <- c("hold_position")
    }
    k <- kable(tab, caption = cap, digits = digs, align = align,
               booktabs = TRUE) %>% 
      kable_styling(latex_options = lo, font_size = fs)
  }
  
  if (type == "html") {
    k <- kable(tab, caption = cap, digits = digs, align = align) %>% 
      kable_styling(bootstrap_options = c("striped", "hover", "condensed"),
                    full_width = F)
  }
  print(k)
}
```

# Møtet
|Egensakp|Verdi|
|:--------------------------------|:------------------------------------------------|
|Tid |Mandag 12. november 2018 kl 1200 -- 14:00|
|Sted|UNN Breivika Tromsø, C0.513 (møterom SKDE)|
|Telefon|77 60 21 00, konferanse ID 997515|
|Videokonferanse over helsenettet|997515|
|Skype|997515@uc.nhn.no eller tos.felles.c0-513@uc.nhn.no|
|Video utenfor helsenettet|Gå til siden https://join.nhn.no/ (installere klient), velg Delta i samtale (Join call), tast inn Samtale ID (Call ID) 997515 (Kode ikke nødvendig) og tast inn navnet ditt. Krever Chrome.|

# Deltagere

## Styringsgruppen
|Navn|Representant for / rolle|
|:--------------|:----------------------------------|
|Eva Stensland/Trym Mathisen|Helse Nord/prosjekteier|
|Rune Grimstad|Helse Midt|
|Bernt Olav Økland|Helse Vest|
|Sissel Jor|Helse Sør-Øst|
|Ågot Ligaarden|Norsk Helsenett|
|Jørn Hansen|FMK, NIKT HF|

## Øvrige
|Navn|Rolle|
|:-------------|:-------------------|
|Saana Heinänen|Prosjektleder HN-IKT|
|Are Edvardsen|Prosjektleder SKDE|
|Øvrige|Prosjektgruppen|

\newpage

# Program
```{r program, echo=FALSE, results='asis'}
Sak <- as.character(seq(1,6))
Tid <- c("12:00", "12:05", "12:15", "12:45", "13:15", "13:45")
Tema <- c("Godkjenning av innkalling og saksliste",
          "Orientering om bakgrunn og innretning til prosjektet",
          "Orientering om status for prosjektet",
          "Spørsmål og innspill",
          "Styrets arbeidsform, informasjonsflyt og møteplan",
          "Eventuelt")
Ansvarlig <- c("PL", "PL", "PL", "Styringsgruppen", "Styringsgruppen",
               "Styringsgruppen/PL")

tab <- data.frame(Sak, Tid, Tema, Ansvarlig)
mst(tab)
```
|Sak|Tid|Tema|Ansvarlig|
|---:|-----:|:---------------------------------------------------|:------------|
|1|1200|Godkjenning av innkalling og saksliste|PL|
|2|1205|Orientering om bakgrunn og innretning til prosjektet|PL|
|3|1215|Orientering om status for prosjektet|PL|
|4|1245|Spørsmål og innspill|Styringsgruppen|
|5|1315|Styrets arbeidsform, informasjonsflyt og møteplan|Styringsgruppen|
|6|1345|Ev|Styringsgruppen/PL|
