---
title: "Saksunderlag, første møte i styringsgruppen for prosjektet *Modernisering av Rapporteket* (MAR)"
author: "Are Edvardsen, SKDE; Saana Heinänen, HN-IKT"
date: "Mandag 12\\. november 2018"
params:
  tableFormat: "html"
header-includes:
  - \usepackage[english, norsk]{babel}
  - \usepackage{booktabs}
  - \usepackage{rotating}
#output:
  #beamer_presentation: default
  #word_document: default
  #pdf_document: default
  #html_document: default
  #revealjs::revealjs_presentation
---

```{r settings, echo=FALSE, include=FALSE}
library(magrittr)
library(knitr)
library(kableExtra)
options(knitr.table.format = params$tableFormat)
knitr::opts_chunk$set(warnings=FALSE,echo=FALSE)
options(stringsAsFactors=FALSE)
Sys.setlocale("LC_TIME", "nb_NO.UTF-8")
```

```{r makeStandardTableFunction, eval=TRUE}
mst <- function(tab, type = params$tableFormat, cap = NULL, digs = 0, align = NULL, fs = 8, lsd = FALSE) {
  if (type == "latex") {
    if (lsd) {
      lo <- c("hold_position", "scale_down")
    } else {
      lo <- c("hold_position")
    }
    k <- kable(tab, caption = cap, digits = digs, align = align,
               booktabs = TRUE, format.args = list(big.mark=" ")) %>% 
      kable_styling(latex_options = lo, font_size = fs)
  }
  
  if (type == "html") {
    k <- kable(tab, caption = cap, digits = digs, align = align,
               format.args = list(big.mark=" ")) %>% 
      kable_styling(bootstrap_options = c("striped", "hover", "condensed"),
                    full_width = F)
  }
  print(k)
}
```


# Sak 1: Godkjenning av innkalling og saksliste

## FORSLAG TIL VEDTAK
1. Styringsgruppen godkjenner innkalling og saksliste (med følgende kommentarer:)
2. Følgende saker ønskes behandlet under sak 6 (Eventuelt): ingen

\newpage

# Sak 2: Orientering om bakgrunn og innretning til prosjektet

## Prosjektbegrunnelse
- Hva er Rapporteket?
- Rapporteket konseptuelt uendret siden etablering 2011
- Forenkling av drift aktualisert etter krav om flytting
- Tydeligere skille mellom drift og innholdsproduksjon
- Mer relevant og brukervennlig for statistikere og deres samhandling

Prosjektbegrunnelse i sin helhet kan
[lastes ned fra GitHub](https://github.com/Rapporteket/MAR/raw/master/inst/MAR-348127313-021118-1414.pdf)[^1].

[^1]: https://github.com/Rapporteket/MAR/raw/master/inst/MAR-348127313-021118-1414.pdf

## Prosjektplan
Prosjektplanen kan i sin helhet [lastes ned fra GitHub](https://github.com/Rapporteket/MAR/raw/master/inst/MAR-348127284-021118-1416.pdf)[^2]. Sentrale punkter fra planen er gjengitt under:

[^2]: https://github.com/Rapporteket/MAR/raw/master/inst/MAR-348127284-021118-1416.pdf

## Faser og hovedleveranser
1. Beslutning om oppstart av prosjektet
1. Vurdering og utprøving av Shiny Server
1. Installasjon av Shiny Server i testmiljø på Rapporteket
1. Konvertering av eksisterende rapporter fra Jasper til Shiny Server
1. Produksjonssetting av Shiny Server

## Ansvarsfordeling og plan 1/2
```{r ansvar1, echo=FALSE, results='asis'}
Id <- c("M01", "M02", "M11", "M12", "M21", "M22", "M23")
Milepel <- c("Prosjektoppstart", "Finansiering avklart",
             "Arkitektur Rapporteket Shiny beskrevet og godkjent",
             "Besluttet kjøp av Shiny Server",
             "Shiny Server teknisk funksjonell i Rapporteket",
             "Drift av Shiny Server er dokumentert",
             "Enkelt, funksjonelt GUI for bruk av resultattjenesten")
Frist <- c("Mar", "Mar", "Apr", "Mai", "Mai", "Jun", "Jun")
Ansvar <- c("Prosjekteier", "Prosjekteier", "HNIKT", "HNIKT", "HNIKT", "HNIKT",
            "SKDE")

mst(tab = data.frame(Id, Milepel, Frist, Ansvar))
```


\newpage

## Ansvarsfordeling og plan 2/2
```{r ansvar2, echo=FALSE, results='asis'}
Id <- c("M31", "M32", "M33", "M41", "M42", "M43")
Milepel <- c("Shiny etablert metodikk i servicemiljøet (nord)",
             "3 registre migrert til Shiny i TEST",
             "Pilot med syntetiske data etablert på ekstern Shiny Server",
             "Shiny Server produksjonssatt på Rapporteket",
             "Alle rapporter konvertert",
             "Jasper Server er overflødig")
Frist <- c("Jun", "Aug", "Sep", "Nov", "Nov", "Nov")
Ansvar <- c("SKDE", "SKDE", "SKDE", "HNIKT", "SKDE", "HNIKT")

mst(tab = data.frame(Id, Milepel, Frist, Ansvar))
```


## Budsjett
```{r budsjett, echo=FALSE, results='asis'}
Aktivitet <- c("Utvikling HNNIKT", "Webdrift HNIKT", "Utvikling NSMK",
               "Lisenser", "Risikoreduksjon", "Sum")
Periode <- c("Q1-2", "Q1-3", "Q1-4", "Q2-4", "2019", "")
Timer <- c(144, 251, 1053, NA, NA, 1448)
Tpris <- c(895, 700, 470, NA, NA, NA)
Totkostnad <- c(128800, 175700, 494910, 150000, 300000, 1249490)
Egenfin <- c(0, 0, 494910, 0, 300000, 794910)
Ekstern <- c(128800, 175700, 0, 150000, 0, 454580)

mst(tab = data.frame(Aktivitet, Periode, Timer, Tpris, Totkostnad, Egenfin,
                     Ekstern), align = "lrrrrrr")
```


## Risikovurdering (utvalg)
```{r risk, echo=FALSE, results='asis'}
Id <- c(2, 3, 6, 7, 9)
Tema <- c("Statistikere har ikke kapasitet til migrering av rapporter",
          "Statistikere har ikke kapasitet til migrering av R-rapporter",
          "Statistikere er ikke i stand til å håndtere datafiltrering ut fra brukerhåndtering i Shiny",
          "Statistikere har ikke kapasitet til å lære Shiny",
          "Statistikere er ikke i stand til å håndtere 'registernavigasjon' ut fra brukerhåndtering i Shiny")
Ssh <- c(2, 2, 1, 1, 2)
Kons <- c(3, 3, 3, 3, 1)
Risk <- c(6, 6, 3, 3, 2)
Tiltak <- c("Øke kapasitet eller endre prioritering. Forlenge lisens for Jasper Server",
            "Øke kapasitet eller endre prioritering",
            "Øke R-kompetanse",
            "Øke kapasitet eller endre prioritering",
            "Øke R-kompetanse")

if (params$tableFormat == "latex") {
  mst(tab = data.frame(Id, Tema, Ssh, Kons, Risk, Tiltak), align = "rp{3cm}rrrp{3cm}")
} else {
  mst(tab = data.frame(Id, Tema, Ssh, Kons, Risk, Tiltak))
}
```

\newpage

## Styringsgruppen
```{r styringsgr, echo=FALSE, results='asis'}
Navn <- c("Eva Stensland", "Trym Mathisen", "John P. Skjetne", "Bernt O. Økland",
          "Sissel Jor", "Ågot Ligaarden", "Jørn Å. Hansen")
Representerer <- c("Nasjonalt servicemiljø/PE", "HN-IKT/PE", "Helse Midt",
                   "Helse Vest", "Helse Sør-Øst", "Norsk Helsenett",
                   "FMK/NIKT HF")
mst(tab = data.frame(Navn, Representerer))
```


## Referansegruppe
Følgende personer er ønsket og forespurt av prosjektet:
```{r refgruppe, echo=FALSE, results='asis'}
Navn <- c("Eirik Buanes", "Tormod Digre", "Mads K. Rhode", "Jan Nygård",
          "Yusman Kamaleri", "Tore M. Viland", "Lena K. Bache-Mathiesen",
          "Øyvind Hepsøe", "Frode Heimdal")
Organisasjon <- c("HB HF", "St Olav", "NLSH HF", "KRG", "OUS", "OUS", "HV",
                  "Hemit", "OUS")
Rolle <- c("Register", "Resultatportalen", "Register", "Register", "Register",
           "Analytiker", "Statistiker", "MRS", "eReg")

mst(tab = data.frame(Navn, Organisasjon, Rolle))
```


## FORSLAG TIL VEDTAK
1. Styringsgruppen tar gjeldende plan og prosjektbegrunnelse til orientering (endringer behandles i sak 4)

\newpage

# Sak 3: Status for prosjektet

## Status generelt
- Fase 3 (etablering av Shiny Server i testmiljø på Rapporteket) går mot slutten, henger igjen på autentisering/autorisasjon (FALK)
- Mye aktivitet i fase 4 (konvertering av eksisterende resultattjenester)
- Fase 5 (produksjonssetting av Shiny Server) er ikke påbegynt
- Ukentlige prosjektmøter
- Stor aktivitet i prosjektet både hos HNIKT og SKDE

## Utførte oppgaver
- Utprøving og anskaffelse av Shiny Server
- Installasjon og konfigurasjon av Shiny Server på Rapporteket
- Etablering av R-pakker for administrasjon og forvaltning av registre på Shiny Server
- Sammenkobling av Shiny Server mot eksisterende infrastruktur for flyt av data
- Intern opplæring i bruk av Shiny for R


## Gjeldende utfordringer
- Sammenkobling og bruk av FALK for autentisering og autorisasjon
- Simulering av brukere i fravær av løsning for autentisering/autorisasjon
- Registrene kan derfor heller ikke teste egne resultattjenester på skarpe data
- Komme igang med kunnskapsoverføring til "eksterne" og dermed "bredding" av arbeidet for konvertering av eksisterende resultattjenester til Shiny Server
- (Liten eller ingen kapasitet til å oppgradere eksisterende eller etablere nye resultattjenester for kvalitetsregistrene)

## Risikohåndtering
- Lisens for Jasper Server vil mest sannsynlig bli forlenget (Id 2)
- Må snart begynne involvering av statistikere utenfor SKDE (Id 3)
- Simulerte brukere og organisasjonstilhørighet benyttes for å teste filtrering av data (Id 6 og 9)
- Kalenderblokkering/prioritering er iverksatt for sikre "timeleveranser" til prosjektet (Id 7)

## FORSLAG TIL VEDTAK
1. Styringsgruppen tar status til orientering (endringer behandles i sak 4)

\newpage

# Sak 4: Spørsmål og innspill fra styringsgruppen

## Mulige vurderingspunkter
- Uklarheter i prosjektbegrunnelsen
- Nødvendige endringer i prosjektplanen
- Gjeldende status og forventninger til fremdrift
- Risiko som krever spesiell oppmerksomhet
- Referansegruppen: sammensetning og forventet funksjon

## VEDTAK
_Utformes basert på diskusjon i styringsgruppen_

\newpage

# Sak 5: Styrets arbeidsform, informasjonsflyt og møteplan

## Mulige vurderingspunkter
- Arbeidsfordeling/roller i styringsgruppen
- Plan for møter i styringsgruppen
- Ønsket nivå og frekvens av informasjon om status for prosjektet utenom møter

## VEDTAK
_Utformes basert på diskusjon i styringsgruppen_

\newpage

# Sak 6: Eventuelt

## Eventuell plassholder